【裁判字號】    90,易,676
【裁判日期】    900425
【裁判案由】    傷害
【裁判全文】
臺灣桃園地方法院刑事判決                            九十年度易字第六七六號
    公  訴  人  臺灣桃園地方法院檢察署檢察官
    被      告  甲○○
右列被告因傷害案件，經檢察官提起公訴（九十年度偵字第二五五九號），本院判決
如左：
        主  文
甲○○連續傷害人之身體，處有期徒刑參月，如易科罰金以參佰元折算壹日。
        事  實
一、甲○○於民國八十九年十二月八日八時卅分許，在桃園縣八德市○○路十六號前
    大湳市場內，因與欲在其門前擺設攤位之小販乙○○、丙○○發生爭執，竟基於
    連續傷害之犯意，先以鐵管毆打乙○○，在旁之丙○○見狀上前阻止，又遭甲○○持鐵棍毆打，致乙○○受有右手瘀傷二處（０．八公分Ｘ０．五公分、０．二
    公分Ｘ０．二公分）、右手姆指近端指骨閉鎖性骨折，丙○○受有左前臂挫傷等
    傷害。
二、案經乙○○、丙○○訴請臺灣桃園地方法院檢察署檢察官偵查起訴。
        理  由
一、訊據被告甲○○對於右開事實供承無虛，核與告訴人乙○○、丙○○之指訴相符
    ，此外並有診斷證明書二紙在卷可稽，被告犯行足堪認定。
二、核被告所為，係犯刑法第二百七十七條第一項之傷害罪。被告前後二行為，時間
    緊接，所犯又係構成要件相同之罪名，顯係基於概括犯意為之，為連續犯，以一
    罪論，並依刑法第五十六條之規定，加重其刑。爰審酌告訴人乙○○所受傷害非
    輕、被告犯罪手段、被告犯後自檢察官偵訊伊始即自承犯行、其之犯後態度良好
    、其亦無任何前科犯行（此有台灣高等法院被告全國前案紀錄表一紙可憑）等一
    切情狀，量處如主文所示之刑。末按被告行為後，刑法第四十一條於九十年一月
    十日經修正公布，並於同年月十二日生效，易科罰金之適用範圍擴大為最重本刑
    五年以下有期徒刑之罪，並明定併合處罰之數罪，如各罪均得易科罰金者，其應
    執行之刑逾六月時，亦得適用之，比較新舊法之結果，以裁判時即修正後之刑法
    第四十一條第一項前段對被告較為有利，爰依刑法第二條第一項前段規定適用裁
    判時之法律，就被告所宣告之刑，諭知易科罰金之折算標準。
據上論斷，應依刑事訴訟法第二百九十九條第一項前段，刑法第二條第一項前段、第
五十六條、第二百七十七條第一項、第四十一條第一項前段，罰金罰鍰提高標準條例
第一條前段、第二條，判決如主文。
本案經檢察官許曉微到庭執行職務
中      華      民      國      九十      年    四      月    廿五      日
                                臺灣桃園地方法院刑事第一庭
                                      法  官    曾  雨  明
右正本證明與原本無異。
如不服本判決，應於判決送達後十日內向本院提出上訴狀( 應附繕本 )，上訴於
臺灣高等法院。
                                      書記官    戴  育  萍
中        華        民        國     九十    年     五     月     二    日
附論罪科刑依據之法條：
刑法第二百七十七條第一項
傷害人之身體或健康者，處三年以下有期徒刑，拘役或一千元以下罰金。


司法院資訊處製作；財團法人民間司法改革基金會備份。
